# 财政部会计司财会便[2000]7号

提问人：zhangjun01 时间：2011-08-03 12:27:20
求助财政部会计司财会便[2000]7号。

回答人：chenyiwei
关于编制合并会计报告中利润分配问题的请示的复函 【发布文号】财会函[2000]7号 【效力等级】部门规章、规范性文件 【发布单位】财政部 【发布日期】2000-9-8 【生效日期】2000-9-8 【法规效力】有效 【失效日期】N/A 【所属类别】N/A 【所属行业】所有行业
财政部 财会函[2000]7号 2000 年 9 月 8 日
宁波市财政局：
你局"关于编制合并会计报告中利润分配的请示"（甬财政会(2000)396号）收悉。经研究，答复如下： 编制合并会计报表的公司，其利润分配以母公司的可供分配的利润为依据。合并会计报表中可供分配利润不能作为母公司实际分配利润的依据。